# 同一控制下长投处置资本公积是否结转损益？

提问人：尼菲 时间：2017-10-30 10:45:01
请教各位大神，版主： 同一控制下长投初始确认冲减母公司单体层面的资本公积，在处置子公司时此资本公积是否结转损益，还是仍保留在母公司单体报表中，不处理？

回答人：chenyiwei
权益性交易形成的资本公积，最终都不能转入损益，但可以用于转增资本（如直接确认在合并方个别报表层面）或者冲抵后续的其他权益性交易差额等。